【裁判字號】    89,易,3974
【裁判日期】    890929
【裁判案由】    毒品危害防制條例
【裁判全文】
臺灣高雄地方法院刑事判決                        八十九年度易字第三九七四號
    公  訴  人  臺灣高雄地方法院檢察署檢察官
    被      告  甲○○
    選任辯護人  黃奉彬
右列被告因違反毒品危害防制條例案件，經檢察官提起公訴（八十九年度毒偵字第四
一八七號），本院判決如左：
    主  文
甲○○持有第二級毒品，處拘役參拾日，如易科罰金以參佰元折算壹日。
扣案之安非他命壹包（驗後毛重零點參參公克）及均殘有安非他命之殘渣袋貳只，均
沒收銷燬之。
    事  實
一、甲○○於民國八十九年六月十三日某時起，持有第二級毒品安非他命一包（驗後
    毛重零點三三公克）及均殘有安非他命而無法與之剝離之殘渣袋二只。嗣於同日
    晚上六時三十分許，經警在甲○○位於高雄市○鎮區○路村中路五三之一號住處
    查獲，並扣得前開物品。
二、案經高雄縣警察局湖內分局報請臺灣高雄地方法院檢察署檢察官偵查起訴。
    理  由
一、訊據被告甲○○對於右揭時地遭警查獲安非他命一包及殘渣袋二只之情，固為坦
    承，惟矢口否認持有安非他命之犯行，並辯稱：前開物品係伊先前於八十八年十
    二月間經裁送觀察勒戒，並因無繼續施用傾向而獲不起訴處分之該次施用安非他
    命行為時，未用完留下之物，伊接受觀察勒戒完畢釋放後亦忘了尚有該留下之物
    云云。經查：
    (1)扣案之安非他命一包及殘渣袋二只經送驗結果，確係安非他命及殘有安非他命
      之物無誤，有高雄醫學院附設中和紀念醫院檢驗報告單二紙在卷可稽。
    (2)再被告先前於八十八年十一月十七日，因在高雄縣阿蓮鄉○○村○○路三四五
      巷十一弄二二號另案被告廖天才之居處，遭警查獲其與廖天才有在場施用安非
      他命之行為，經本院裁送觀察勒戒，嗣因無繼續施用傾向而獲不起訴處分等情
      ，固有臺灣高雄地方法院檢察署檢察官八十八年度毒偵字第二六七五號案卷可
      稽，然查被告除在該案之警訊及偵訊中，除均供陳毒品均由廖天才提供，且施
      用地點均在廖天才家中等語至明外，於本院審理時亦坦稱毒品均係在廖天才之
      住處取得，並僅在該處施用，從未在自己之住處施用等語至明，是從被告於前
      案供陳均之取得毒品及施用之處所，均與本件查獲之地點完全不同，且復在前
      案中從未見其曾提及尚有毒品殘留於他處之情事，更況再參以被告於前案受觀
      察勒戒，於八十八年十二月一日即經釋放，有本院法務部在監在押資料表可按
      ，按毒品並非合法且非容易取得之物，衡情持有者莫不小心翼翼謹慎保存，實
      無將自己持有毒品之情事怠忘之理，則其在前案釋放相隔六個月後，竟仍遭查
      獲持有毒品等情綜合以觀，實難由被告僅以前案留下而忘記處理云云所能推諉
      ，至於被告在本件查獲時所採集之尿液，固未見有安非他命陽性反應，然此不
      過認被告並無施用安非他命之行為，與其是否另有持有安非他命之犯行，並無
      必然之關連，自無僅憑被告之尿液未呈安非他命陽性反應即可據為推認其亦無
      持有安非他命行為之依據。綜上所述，被告所辯云云，無非事後卸責之詞，不
      足為信，事證明確，被告犯行洵堪認定。
二、按前開均殘有安非他命之殘渣袋二只，均因無法與安非他命剝離而須視同毒品。
    是核被告所為，係犯毒品危害防治條例第十一條第二項持有第二級毒品罪。爰審
    酌被告持有第二級毒品，業有造成毒品危害擴大之危險，且犯後猶否認犯行，犯
    後態度難認良好，然念其持有之毒品數量僅為零點三三公克，且亦未以前開物品
    另犯他罪，侵害情況尚屬輕微，且其先前未曾受有期徒刑以上之宣告，有本院被
    告全國前案紀錄表及臺灣高雄地方法院檢察署刑案資料查註紀錄表可參，素行尚
    非不良等一切情狀，量處如主文所示之刑，並諭知易科罰金之折算標準，以示懲
    儆。前開扣案之安非他命一包，係屬毒品，而均殘有安非他命之殘渣袋二只，均
    因無法與安非他命剝離而須視同毒品之故，均應依毒品危害防制條例第十八條第
    一項，併予宣告沒收銷燬之。
據上論斷，應依刑事訴訟法第二百九十九條第一項前段，毒品危害防制條例第十一條
第二項、第十八條第一項，刑法第十一條前段、第四十一條，罰金罰鍰提高標準條例
第二條，判決如主文。
本案經檢察官蕭宇誠到庭執行職務。
中      華      民      國    八十九    年      九      月    二十九    日
                                  臺灣高雄地方法院刑事第二庭
                                      法  官    陳  威  龍
右正本證明與原本無異。
如不服本判決，應於判決送達後十日內，向本院提出上訴狀。
                                      書記官    林  雯  琪
中      華      民      國    八十九    年      九      月  三十    日
附錄論罪科刑法條：
毒品危害防治條例第十一條第二項：
持有第二級毒品者，處二年以下有期徒刑、拘役或新臺幣三萬元以下罰金。


司法院資訊處製作；財團法人民間司法改革基金會備份。
